de: Vorgesehene Verwendung von Filzformen: Applikationen/Patches; Perlen/Kugeln; Figuren; Blumen; Ornamente; Seifenumhüllung (nassgefilzte Seife); Gefäße/Schalen; Sonstige
sk-SK: Určené použitie plstiacej formy: Nášivky/záplaty; Korálky/guľôčky; Figúrky; Kvety; Ozdoby; Poťah na mydlo (mydlo plstené mokrou cestou); Nádoby/misky; Iné
ro-RO: Utilizarea prevăzută a matriței de împâslire: Aplice/petice; Mărgele/bile; Figurine; Flori; Ornamente; Învelitoare de săpun (săpun împâslit umed); Vase/boluri; Altele
fi: Huovutusmuotin tarkoitettu käyttötarkoitus: Applikointi/paikat; Helmet/pallot; Hahmot; Kukat; Koristeet; Saippuan päällystäminen (märkähuovutettu saippua); Astiat/kulhot; Muu
pt-BR: Uso pretendido do molde para feltragem: Apliques/remendos; Miçangas/bolas; Estatuetas; Flores; Ornamentos; Revestimento de sabonete (sabonete de feltro molhado); Recipientes/tigelas; Outro
el: Προβλεπόμενη χρήση καλουπιού για τσόχα: Απλικέ/μπαλώματα; Χάντρες/μπάλες; Μικρές φιγούρες; Λουλούδια; Στολίδια; Κάλυμμα σαπουνιού (σαπούνι με υγρό φελτ); Δοχεία/μπολ; Άλλο
da: Tilsigtet anvendelse af filtformen: Applikationer/lapper; Perler/kugler; Figurer; Blomster; Pynt; Sæbeovertræk (vådfiltet sæbe); Krukker/skåle; Andet
nl: Beoogd gebruik viltmal: Applicaties/patches; Kralen/ballen; Beeldjes; Bloemen; Ornamenten; Zeepomhulsel (natgevilte zeep); Vaten/schalen; Overig
vi: Mục đích sử dụng của khuôn làm tranh nỉ: Đồ đính kết/miếng đắp; Hạt/bóng; Tượng nhỏ; Hoa; Đồ trang trí; Bọc xà phòng (xà phòng bọc len dạ); Bình/bát; Khác
it: Uso previsto dello stampo per feltro: Applicazioni/toppe; Perline/palline; Statuine; Fiori; Addobbi; Copertura per sapone (sapone in feltro umido); Vasi/ciotole; Altro
es: Uso deseado de moldes para enfurtido: Apliques/parches; Cuentas/bolas; Figuras; Flores; Adornos; Cubierta para jabón (jabón de fieltro húmedo); Vasijas/cuencos; Otro
sv: Avsedd användning av filtform: Applikationer/lappar; Pärlor/bollar; Figurer; Blommor; Prydnader; Tvåltäckning (våttovad tvål); Kärl/skålar; Övrigt
fr: Utilisation prévue du moule à feutrer: Appliqués/écussons; Perles/boules; Figurines; Fleurs; Ornements; Enrobage de savon (savon feutré à l'eau); Récipients/bols; Autre
lt-LT: Numatytoji vėlimo formos paskirtis: Aplikacijos / lopai; Karoliukai / rutuliukai; Figūrėlės; Gėlės; Papuošimai; Muilo vėlimas (šlapiuoju būdu veltas muilas); Indai / dubenys; Kitas
cs: Účel použití plstící formy: Aplikace/nášivky; Korálky/kuličky; Figurky; Květiny; Ozdoby; Obal na mýdlo (mokré plstění mýdla); Nádoby/misky; Jiné
nb: Tiltenkt bruk for filtform: Applikasjoner/lapper; Perler/kuler; Figurer; Blomster; Ornamenter; Såpetrekk (våtfiltet såpe); Kar/boller; Annet
ja: フェルトモールド使用目的: アップリケ/パッチ; ビーズ/ボール; フィギュア; 花; オーナメント; 石鹸カバー (水フェルト石鹸); 容器/ボウル; その他
bg-BG: Предназначение на формите за плъстене: Апликации/кръпки; Мъниста/топчета; Фигурки; Цветя; Орнаменти; Покритие за сапун (сапун с мокро плъстене); Съдове/купи; Друго
ko: 펠팅 몰드 권장 용도: 아플리케/패치; 비즈/볼; 피규어; 꽃; 오너먼트; 비누 커버(물펠트 비누); 용기/보울; 기타
hr-HR: Namjena kalupa za filcanje: Aplikacije/zakrpe; Perle/kuglice; Figurice; Cvijeće; Ukrasi; Oblaganje sapuna (mokro filcani sapun); Posude/zdjele; Ostalo
hu: Filcesítő forma rendeltetése: Rátétek/foltok; Gyöngyök/golyók; Figurák; Virágok; Díszek; Szappanbevonat (vizes nemezelt szappan); Edények/tálak; Egyéb
pt-PT: Finalidade do molde para feltragem: Apliques/remendos; Contas/bolas; Estatuetas; Flores; Ornamentos; Cobertura de sabão (sabão feltrado a molhado); Recipientes/taças; Outro
pl: Przeznaczenie formy do filcowania: Aplikacje / naszywki; Koraliki / kulki; Figurki; Kwiaty; Ozdoby; Otoczki do mydeł (filcowanie na mokro); Naczynia / miseczki; Inne
zh-CN: 制毡模具预期用途: 贴花/补片; 珠子/圆球; 小雕像; 花朵; 装饰品; 皂套（湿毡皂）; 器皿/碗; 其他
th: จุดประสงค์การใช้งานแม่พิมพ์ผ้าสักหลาดใยขนแกะ: งานปะติด/แผ่นปะ; ลูกปัด/ลูกบอล; ตุ๊กตาโมเดล; ดอกไม้; ของตกแต่ง; ที่หุ้มสบู่ (สบู่หุ้มผ้าสักหลาดเปียก); ภาชนะ/ชาม; อื่นๆ
zh-TW: 針氈模具預期用途: 貼花/補丁; 珠子/球; 小公仔; 花朵; 裝飾品; 肥皂包覆 (濕氈皂); 容器/碗; 其他
en: Felting mold intended use: Appliqués/patches; Beads/balls; Figurines; Flowers; Ornaments; Soap covering (wet felted soap); Vessels/bowls; Other
ru: Назначение формы для валяния: Аппликации и нашивки; Бусины и шарики; Фигурки; Цветы; Украшения; Обвалка мыла (мокрое валяние мыла); Сосуды и чаши; Другое
tr: Keçe kalıbı kullanım amacı: Aplikeler/yamalar; Boncuklar/toplar; Figürler; Çiçekler; Süsler; Sabun kaplama (ıslak keçeli sabun); Kaplar/kaseler; Diğer
sl-SI: Namen uporabe modela za polstenje: Aplikacije/zaplate; Kroglice/žogice; Figurice; Rože; Okraski; Ovoj za milo (milo v mokrem polsti); Posode/sklede; Drugo